臺灣彰化地方法院員林簡易庭小額民事判決
111年度員小字第155號
原      告  林廷諭  



被      告  魏豪均  


上列當事人因違反洗錢防制法等案件（111年度金簡字第7號），
原告提起刑事附帶民事訴訟之損害賠償事件，經本院刑事庭裁定
移送（111年度簡附民字第8號），本院於民國111年9月5日言詞
辯論終結，判決如下：
    主  文
被告應給付原告新臺幣玖仟壹佰貳拾參元，及自民國一一一年一
月十五日起至清償日止，按年息百分之五計算之利息。
原告其餘之訴駁回。 
本判決第一項得假執行。但被告如以新臺幣玖仟壹佰貳拾參元為
原告預供擔保，得免為假執行。
    事實及理由
一、被告經過合法通知，沒有在言詞辯論期日到場，本件也沒有
    民事訴訟法第386條款規定的情形，因此本院依照原告的聲
    請，由他一造辯論而下判決。
二、原告主張：被告明知社會上詐騙案件層出不窮，並可預見將
    自己申辦之銀行帳戶金融卡提供他人使用，有遭詐欺集團利
    用作為人頭帳戶，對被害人施以詐術得逞致被害人匯入款項
    後，再予提領運用並掩飾詐欺犯罪所得之本質及來源，竟仍
    基於洗錢及縱有人使用其金融帳戶以實行詐欺犯罪，亦不違
    其本意之幫助犯意，於民國110年3月間某日，在不詳地點，
    將其名下之彰化商業銀行帳號000-00000000000000號帳戶（
    下稱彰化銀行帳戶）之提款卡（含密碼），交付予真實姓名
    年籍不詳之詐欺集團成員，用以供該詐欺集團作為存、提、
    匯款之用，以此方式幫助該犯罪集團向他人詐取財物使用。
    嗣該詐騙集團成員於收受上開彰化銀行帳戶提款卡(含密碼)
    後，即基於共同意圖為自己不法所有之犯意聯絡，於附表所
    示之時間，以附表所示之方式詐騙原告，致使原告陷於錯誤
    ，而將附表所示金額匯入被告上開彰化銀行帳戶。為此，爰
    依侵權行為法律關係，提起本件訴訟等語，並聲明：被告應
    給付原告新臺幣(下同)99,120元，及自刑事附帶民事訴訟起
    訴狀繕本送達被告翌日起至清償日止，按年息5%計算之利息
    。
三、被告則未於言詞辯論期日到場，亦未提出書狀作何聲明或陳
    述。
四、得心證之理由：　　 
　㈠就原告所匯如附表所示9,123元部分：
　⒈被告提供彰化銀行帳戶提款卡(含密碼)交予予真實姓名年籍
    不詳之詐欺集團成員，用以供該詐欺集團作為存、提、匯款
    之用，導致原告受騙匯款9,123元至彰化銀行帳戶內，致使
    受有損害等事實，已經本院111年度金簡字第7號刑事簡易判
    決被告犯幫助洗錢罪，處有期徒刑2月，併科罰金3萬元，罰
    金如易服勞役，以1,000元折算1日，此有該案刑事判決書可
    證(被告將其所有之彰化銀行帳戶之金融卡及密碼交付給真
    實姓名年籍均不詳之詐欺集團成員，對該成員所屬之詐欺集
    團所實施詐欺取財及洗錢罪資以助力，使原告陷於錯誤，將
    附表所示之匯款金額，匯款至被告彰化銀行帳戶內，嗣經詐
    欺集團成員提領前開款項，以此方式幫助詐欺集團掩飾、隱
    匿詐欺犯罪所得去向，是其所參與者，乃係詐欺取財及洗錢
    罪構成要件以外之行為，又依卷內之資料，並無證據顯示被
    告係以自己犯罪之意思提供上開帳戶，其所為應屬幫助犯。
    核被告所為，係犯刑法第30條第1項前段、洗錢防制法第14
    條第1項之幫助洗錢罪及刑法第30條第1項前段、第339條第1
    項之幫助詐欺取財罪。被告基於幫助詐欺及洗錢正犯遂行詐
    欺、洗錢犯行之不確定故意，而為詐欺及洗錢犯罪構成要件
    以外之行為，為幫助犯，爰依刑法第30條第2項規定，減輕
    其刑。其以一個提供帳戶幫助行為，幫助詐欺正犯對被害人
    等詐騙財物，同時幫助達成掩飾、隱匿詐欺所得真正來源、
    去向及所在之結果，係以一行為犯幫助詐欺取財罪及幫助洗
    錢罪，為想像競合犯，應依刑法第55條前段規定，從一重論
    以幫助洗錢罪)，而被告已受合法通知，既未到場爭執，復
    未提出書狀作任何聲明或陳述，依民事訴訟法第436條之23
    、第436條第2項、第280條第3項準用同條第1項前段之規定
    ，視同自認，本院審酌前揭事證，堪信原告上開主張為真實
    。
　⒉按因故意或過失，不法侵害他人之權利者，負損害賠償責任
    。故意以背於善良風俗之方法，加損害於他人者亦同；數人
    共同不法侵害他人之權利者，連帶負損害賠償責任；不能知
    其中孰為加害人者，亦同。造意人及幫助人，視為共同行為
    人，民法第184條第1項、第185條分別定有明文。是數人共
    同為侵權行為致加害於他人時，本各有賠償其損害全部之責
    。是被告提供彰化銀行帳戶提款卡(含密碼)之行為，於共同
    侵害被害人之目的範圍內，為幫助他人使其容易遂行詐欺取
    財行為之一部，而幫助其他詐欺集團成員之行為，被告之行
    為，為原告所生損害之共同原因，在民事上與其他詐欺原告
    之正犯構成共同侵權行為，自應就原告此部分之損害，負連
    帶賠償之責。　
　㈡就原告主張其尚有匯款40,011元、49,986元至帳號000000000
    0000000號部分：原告對於上開匯款情節，雖提出相關交易
    明細表，固然得以採信原告此部分匯款為真，然原告並未舉
    證證明被告有共同詐欺原告上開匯款款項之不法侵權行為，
    抑或被告有幫助詐欺原告或洗錢之不法行為，因此，原告依
    侵權行為法律關係請求被告賠償其所匯40,011元、49,986元
    之款項，並無理由。　
五、綜上所述，原告依侵權行為損害賠償之法律關係，請求被告
　　給付9,123元及自刑事附帶民事訴訟起訴狀繕本送達翌日即1
    11年1月15日起至清償日止，按年息5%計算之利息，為有理
    由，應予准許，逾此範圍之請求，即屬無據，應予駁回。
六、本件原告勝訴部分，係依小額程序所為被告敗訴之判決，依
    民事訴訟法第436條之20規定，應依職權宣告假執行。並依
    同法第392條第2項，依職權為被告預供擔保，得免為假執行
    之宣告。
七、本件訴訟係原告提起刑事附帶民事訴訟，由本院刑事庭依刑
    事訴訟法第504條第1項規定移送前來，依同條第2項規定免
    繳納裁判費，且本院審理期間，亦未增加其他必要之訴訟費
    用，並無訴訟費用負擔問題，故無庸為訴訟費用負擔之諭知
    ，附此敘明。
中　　華　　民　　國　　111 　年　　9 　　月　　19　　日
                  臺灣彰化地方法院員林簡易庭
                          法  官  楊鑫忠
以上正本係照原本作成。
如對本判決不服，得於送達後20日內以判決違背法令為理由，向
本院提起上訴狀(須附繕本)。
中　　華　　民　　國　　111 　年　　9 　　月　　19　　日
                          書記官  張清秀
附表：
編號 被害人 詐騙時間及方式 匯款時間 匯款銀行及金額 (新臺幣) 1 林廷諭 110年3月13日20時2分許，詐騙集團成員佯稱為飯店及客服中信銀行客服人員撥打電話向原告佯稱其帳戶遭誤設定為高級會員定期扣款，欲協助解除設定，致原告陷於錯誤，依指示匯款。 110年3月13日 20時45分許   9,123元